臺灣臺中地方法院民事判決　96年度訴字第1475號
原　　　告　國泰世華商業銀行股份有限公司
法定代理人　甲○○
訴訟代理人　丙○○
被　　　告　乙○○
上列當事人間請求清償借款等事件，本院於民國96年6月25 日言
詞辯論終結，判決如下：
    主      文
被告應給付原告新台幣肆拾伍萬柒仟玖佰捌拾貳元，及其中新台
幣肆拾肆萬參仟捌佰肆拾捌元自民國九十六年五月二十六日起至
清償日止，按年息百分之十九．七計算之利息。
被告應給付原告新台幣柒萬伍仟玖佰柒拾元，及其中新台幣柒萬
參仟陸佰貳拾陸元自民國九十六年五月二十六日起至九十六年十
一月二十五日止，按年息百分之四．八八計算之利息，暨自民國
九十六年十一月二十六日起至清償日止，按年息百分之十四．八
八計算之利息。
訴訟費用由被告負擔。
    事實及理由
一、本件被告經合法通知，無正當理由，未於言詞辯論期日到場
    ，核無民事訴訟法第386 條各款所列情形，爰依原告之聲請
    ，由其一造辯論而為判決。
二、本件原告起訴主張：被告於民國（下同）94年10月21日向原
    告申請卡號0000-0000-0000-0000號（正卡，VISA卡）及000
    0-0000-0000-0000號信用卡（正卡，MASTER卡）使用，並訂
    有信用卡使用契約書，約定由原告核發信用卡供被告使用，
    被告得持原告所核發之信用卡向特約商店消費及預借現金，
    被告持卡消費或預借現金後，應於每月當期繳款截止日前繳
    納消費款額及預借現金額，或應繳納最低應繳金額（按交易
    金額2%計算，如低於新台幣（下同）1,000元，以1,000元計
    算），餘款則年息19.7%計算循環信用利息（約定書第15 條
    第2 項），並應按期繳納信用卡年費、預借現金手續費等費
    用，逾期未依約繳納消費本金及預借現金本金，亦未繳納最
    低應繳金額時，被告就消費及預借本金應自當期結帳日起給
    付原告自逾期日起至清償日止按年息19.7% 計算之利息（約
    定書第15條第3項）。嗣(1)被告另分別於93年4月16日、94年
    4月1日與原告約定，以前開信用卡向原告各借款31萬元、
    21萬元（另訂有簡易通信貸款契約書），均約定利息依年
    息18.5%計算（見簡易通信貸款契約書第1條第3 款），均以
    每個月為一期，均分60期，依年金法按月清償（繳款期日同
    信用卡繳款期日），併入信用卡帳單中與信用卡消費款一同
    繳納（簡易通信貸款契約書第2 條），如未依約繳款時，則
    視為全部到期，而喪失期限利益（簡易通信貸款契約書第 4
    、5 條），到期後之利息則按信用卡之循環利息之利率計算
    （即年息19.7 %）（簡易通信貸款契約書第1條第4款），並
    併入信用卡消費款計算。距被告自借款之日起至96年5 月25
    日止，計有本金443,848元（分別為部分248,555元、部
    分195,293元）、利息14,134元（分別為部分7,915、部
    分6,219元），合計457,982元之款項尚未清償，且亦自96年
    5月26 日起，即未按期款，而喪失每月繳款之權利，視為到
    期。爰本於消費借貸之法律關係，為此部分之請求。計被告
    應給付原告457,982元，及其中本金443,848元自96年5 月26
    日起至清償日止，按年息19.7% 計算之利息。爰為請求判決
    如主文第1 項所示。(2)被告為清償其積欠訴外人台北富邦商
    業銀行之借款（註：信用卡款）另於94年10月24日向原告貸
    款，由原告為其清償，而訂有代償申請書（同信用卡申請書
     ），約定就代償部分之利息，以代償後前24 個月依年息4.
    88%計算（循環利息），第25 個月起依14.88%（循環利息）
    計算，償還方式、條件依「超優代專案特別約定事項」，每
    月最少應繳之金額按代償金額2%計算，如低於1,000 元，以
    1,000元計算（超優代專案特別約定事項第1、2 條），金額
    併入信用卡消費計算，其他約定事項則按前開信用卡條款之
    約定（特別約定事項第8條）。查原告已於94年10月24 日為
    被告代償105,288元，惟被告亦自96年1月18日起，即未按期
    款，而喪失每月繳款之權利，視為到期。計自代償之日（即
    94年10月24日）起至96年5月25日止，尚有73,626 元之代償
    款及2,344元之利息，合計75,970 元，尚未清償，爰亦依消
    費借貸之法律關係，為此部分之請求，爰求為判決如主文第
    2項所示。
三、原告主張之上揭事實，業據其提出信用卡申請書（含代償申
    請）影本1紙、約定書影本1份、簡易通信貸款申請書影本 2
    份、信用卡消費帳款債權明細表1紙、歷史帳單彙總查詢表4
    紙、客戶歸戶資料明細查詢表1紙、對帳單2 紙及戶籍謄本1
    紙為證。信用卡申請書（含代償申請）及簡易通信貸款契約
    書部分，核與原本相符。被告未於言詞辯論期日到場，亦未
    提出書狀作何聲明或陳述，本院依調查證據之結果，堪認原
    告上開之主張為真實。
四、按稱消費借貸者，謂當事人一方移轉金錢或其他代替物之所
    有權於他方，而約定他方以種類、品質、數量相同之物返還
    之契約。又借用人應於約定期限內，返還與借用物種類、品
    質、數量相同之物。民法第474條第1項、第478 條前段，分
    別定有明文。本件被告既向原告借貸（即（二）(1)、(2)所述
    ）625,288元（包含上開（二）(1)31萬元21萬元）、105
    ,288 元（即上開（二）(2)），而分別尚有256,740元（其中
    本金248,555元）、201,512元（其中本金195,293元）、75,
    970元（其中本金73,626 元）尚未清償，且清償期已視為到
    期，已如前述。從而，原告依消費借貸契約之法律關係請求
    被告給付上開（二）(1)、(2)所述金額及利息，為有理由，應
    予准許。
五、綜上所述，原告本於消費借貸之法律關係，為上開（二）(1)
    所示簡易貸款之請求，合計457,982元，及其中443,848元自
    96年5月26日起至清償日止，按年息19.7%計算之利息，為有
    理由，應予准許，爰為判決如主文第1 項所示。同依消費借
    貸之法律關係，為上開（二）(2)所示（代償）貸款之請求即
    75,970元，及其中73,626元自96年5月26日起至96年11 月25
    日止，按年息4.88%計算之利息，暨自96年11月26 日起至清
    償日止，按年息14.88%計算之利息，為有理由，應予准許，
    爰為判決如主文第2項所示。
六、據上論結，本件原告之訴為有理由，依民事訴訟法第385 條
    第1項前段、第78條，判決如主文。
中　　華　　民　　國　　96　　年　　6　 　月　　26　　日
                  民事第三庭    法  官  陳添喜
正本係照原本作成。
如對本判決上訴，須於判決送達後20日內向本院提出上訴狀。
中　　華　　民　　國　　96　　年　　6　 　月　　26　　日
                                書記官  鄭晉發
